【裁判字號】    97,抗,1371
【裁判日期】    971229
【裁判案由】    聲請沒入保證金
【裁判全文】
臺灣高等法院刑事裁定                  97年度抗字第1371號
抗  告  人  臺灣台北地方法院檢察署檢察官
具  保   人 丙○○
被      告  乙○○
上列抗告人因被告違反毒品危害防制條例案件，不服臺灣台北地
方法院中華民國97年12月10日沒入保證金裁定（97年度聲字第30
19號），提起抗告，本院裁定如下：
    主  文
原裁定撤銷。
檢察官之聲請駁回。
    理  由
一、本件聲請意旨略以：具保人丙○○前因被告乙○○違反毒品
    危害防制條例案件，經依臺灣台北地方法院指定之保證金額
    新臺幣（下同）一萬元，出具現金保證後，將被告釋放，茲
    因被告逃匿，爰依刑事訴訟法第一百十八條、第一百二十一
    條第一項之規定，聲請沒入具保人繳納之保證金等語。
二、原裁定略以：被告因違反毒品危害防制條例案件，前於民國
    九十七年八月四日，經具保人提出保證金一萬元後，而將被
    告釋放。詎被告釋放後，經合法傳喚無正當理由不到案執行
    ，且行蹤不明，復拘提無著，亦未因另案在監或在押等情，
    有臺灣臺北地方法院刑事保證金收據一紙、送達證書共三紙
    、被告及具保人之法務部戶役政連結作業系統共二紙、臺北
    市政府警察局信義分局函（內容：無法拘提到案）暨拘票、
    報告書、本院出入監簡列表各一份在卷可表，足以認定被告
    經具保人具保而遭釋放後，已逃匿之事實。爰裁定具保人繳
    納之保證金一萬元沒入等語。
三、抗告意旨略以：被告於九十七年十二月九日因案由臺灣板橋
    地方法院羈押中，現由臺灣台北地方法院檢察署定於九十七
    年十二月二十三日發監執行，是原裁定認被告已逃匿，已有
    違誤不當，爰聲請撤銷原裁定等語。
四、本院查：
  (一)按具保之被告逃匿者，應命具保人繳納指定之保證金額，並
    沒入之，不繳納者，強制執行，保證金已繳納者，沒入之，
    刑事訴訟法第一百十八條第一項定有明文。是沒入具保人繳
    納之保證金，應以被告仍在逃匿中為其要件，如被告在法院
    裁定前經緝獲歸案，即不可謂其逃匿而沒入具保人繳納之保
    證金。
  (二)本件被告自九十七年十二月九日起即因案由臺灣板橋地方法
    院羈押中（案號：九十七年度訴字第一一一六號），有臺灣
    台北地方法院檢察署九十七年十二月十七日甲○玲退九七執
    六二七六字第八六五三七號函及本院出入監簡列表在卷可稽
    （見原審卷第九至第十一頁），是被告在原審裁定沒入保證
    金時即九十七年十二月十日當時，已因案羈押，而無上揭依
    法傳喚，無正當理由不到案執行或拘提無著之逃匿情形。原
    審未察上情，以被告逃匿為由，裁定沒入具保人所繳納之保
    證金一萬元，自有違誤。抗告意旨指摘原裁定不當，為有理
    由，自應由本院將原裁定撤銷，並自為裁定駁回檢察官沒入
    保證金之聲請如主文所示。
據上論結，應依刑事訴訟法第四百十三條，裁定如主文。
中    華    民    國    97    年    12    月    29    日
                    刑事第十八庭審判長法  官  吳鴻章
                                      法  官  周政達
                                      法  官  徐昌錦
以上正本證明與原本無異。
如不服本裁定，應於收受送達後五日內向本院提出抗告狀。
                                      書記官  王韻雅
中    華    民    國    97    年    12    月    29    日


司法院資訊處製作；財團法人民間司法改革基金會備份。
